臺灣板橋地方法院刑事判決　　　　　　　　　　　　　九十一年度訴字第七五五號
　　公　訴　人　臺灣板橋地方法院檢察署檢察官
　　被　　　告　甲○○
右列被告因毒品危害防制條例案件，經檢察官提起公訴（九十一年度毒偵字第五一四
號），本院判決如左：
    主  文
本件免訴。
    理  由
一、公訴意旨略以：被告甲○○曾犯肅清煙毒條例案件，經本院判處有期徒刑三年八
    月確定，並於民國八十六年四月十七日縮刑期滿執行完畢。嗣於八十七年間因施
    用第一級毒品案件，經台灣高等法院於八十九年八月八日以八十七上訴字第二一
    三○號判決免刑確定，復於八十八年一月間因違反毒品危害防制條例案件，經台
    灣台北地方法院裁定令入戒治處所施以強制戒治期滿後，由台灣台北地方法院檢
    察署檢察官於八十九年二月二十五日以八十九年度戒毒偵字第六三號為不起訴處
    分確定。詎仍不知悔改，復基於概括之犯意，自九十年二月三日起至同年月六日
    止，因施用第一級毒品海洛因、第二級毒品安非他命，經台灣板橋地方法院檢察
    署檢察官於九十年六月二十八日以九十年毒偵字第一七一○號（九十年度毒偵字
    第二六四一號）起訴並聲請本院裁定被告令入戒治處所施以強制戒治，該案業經
    本院於九十年九月十一日以九十年訴字第一二一五號判決有期徒刑一年二月確定
    ，並由本院以九十年度毒聲字第二五七九號裁定令被告送入戒治處所施以強制戒
    治；惟被告在經傳喚執行戒治未到案而由台灣板橋地方法院檢察署發佈通緝期間
    ，復另行起意，於九十年八月一日十二時許，在台北縣板橋市○○街七十六巷十
    三號四樓加蓋頂樓之自宅處所施用第一、二級毒品海洛因、安非他命，為警於九
    十年八月三日二時五十分許為警於上址查獲，並由台灣板橋地方法院檢察署檢察
    官依上開裁定將甲○○送入戒治處所施以強制戒治。因認被告涉犯毒品危害防制
    條例第十條第一項、第二項罪嫌。
二、按案件曾經判決確定者，應諭知免訴之判決，刑事訴訟法第三百零二條第一款定
    有明文；次按所謂「案件」，自包括裁判上或實質上一罪之同一案件，最高法院
    二六年渝上字第一四三五號、三十年上字第二二四四號、三十年上字第二七四七
    號、四十九年台非字第二十號、六十年台非字第七七號諸判例皆明揭此旨。再按
    確定判決之既判力之時點，係以最後事實審法院宣示判決日為準，最高法院三二
    年上字第二五七八號判例亦有明示。
三、經查：
（一）右揭犯罪事實業經被告甲○○於警訊及本院訊問時中自白不諱，並稱：「我是
      在九十年八月三日採尿，我在採尿前每天都有施用海洛因一次，採尿前三、四
      天有施用安非他命一次，應該是在九十年八月一日的時候，我對起訴書所載之
      犯罪事實沒有意見，均實在，事實上我是從九十年二月三日，一直連續施用到
      八月被查獲為止」（九十一年五月二十八日審判筆錄），「前案是九十年二月
      三日到六日，我一直都有在吸食毒品，到被抓之後才沒有吸食，我是從什麼時
      候開始吸食的，我已經忘記了，九十年二月三日一直開始吸食都沒有停止吸食
      ，直到八月三日被抓那天才沒有吸食，期間我都是在家裡吸食的，是在板橋市
      ○○街七十六巷十三號四樓的家裡吸食的。我是執行強制戒治被通緝被抓」（
      九十一年五月十日訊問筆錄），而被告為警查獲時採集之尿液送驗後呈安非他
      命類及鴉片類陽性反應，有台灣檢驗科技股份有限公司濫用藥物尿液檢驗報告
      附卷可稽，足見被告前揭自承施用第一級、第二級毒品犯行之自白屬實。
（二）被告先前如事實欄所載，經依臺灣高等法院八十七年度上訴字第二一三０號裁
      定送觀察、勒戒，認有繼續施用毒品傾向，再依該院同號裁定入戒治處所施以
      強制戒治，嗣於八十七年十一月十四日，經該院裁定停止戒治，所餘戒治期間
      付保護管束，惟其停止戒治付保護管束期間內，復於八十八年一月二十五日，
      因施用毒品案件，經依臺灣臺北地方法院八十八年度毒聲字第一八五號裁定送
      觀察、勒戒，俟認有繼續施用毒品傾向，再依該院八十八年度毒聲字第七一五
      號裁定入戒治處所施以強制戒治，同時，臺灣高等法院亦於八十八年八月十二
      日裁定撤銷其停止戒治，令入戒治處所繼續施以強制戒治，嗣併執行該等強制
      戒治，迄八十九年二月二十四日，其強制戒治期滿，分別由臺灣臺北地方法院
      檢察署檢察官於八十九年二月二十五日以八十九年度戒毒偵字第六三號不起訴
      處分確定，以及臺灣高等法院於八十九年八月八日以八十七年上訴字第二一三
      ○號刑事判處免刑確定，其後於五年內，復基於施用第一級毒品海洛因之概括
      犯意，自九十年二月三日起至同年月六日止，連續三次施用第一級毒品海洛因
      ，又基於施用第二級毒品安非他命之犯意，於九十年二月六日採尿前九十六小
      時內之某時點施用第二級毒品安非他命一次，嗣經警依法通知採尿送驗發現後
      ，由臺灣板橋地方法院檢察署檢察官依本院九十年度毒聲字第二五七九號裁定
      送入戒治處所施以強制戒治，並經本院以九十年訴字第一二一五號判處有期徒
      刑一年二月確定等節，有前揭臺灣臺北地方法院檢察署檢察官八十九年度戒毒
      偵字第六三號不起訴處分書、本院九十年訴字第一二一五號判決、臺灣高等法
      院檢察署刑案紀錄簡覆表一份、臺灣高等法院被告全國前案紀錄表一份在卷足
      憑，堪認被告確係於強制戒治期滿後，再犯施用第一級毒品罪及施用第二級毒
      品罪，與毒品危害防制條例第二十條第三項前段之規定相符，已無疑問。
（三）公訴意旨所認被告本件犯行時點，係九十年八月一日某時。公訴意旨雖認被告
      於經傳喚執行強制戒治未到案而由台灣板橋地方法院檢察署發佈通緝期間，復
      另行起意而犯本案，惟查，公訴意旨並未說明認定被告為另起犯意之依據，而
      被告於本院審理中則辯稱，係自九十年二月三日起連續施用毒品至同年八月三
      日被查獲止，並稱於前案審理時，「當時法官問我的時間我都沒有印象，安非
      他命我有施用，但是當時我沒有承認，因為我不常吃，我是持續施用第一級毒
      品，我當時在審理中認為沒有講可能就沒事，所以我在開庭的時候沒有講」。
      經本院依職權調閱本院九十年訴字第一二一五號案卷，依卷內資料所示，被告
      前係於九十年二月六日因屬台北縣警察局海山分局列管毒品人口而接受採尿，
      而經送驗後發現呈「安非他命陽性反應」及「鴉片類陽性反應」，有台北縣警
      察局海山分局刑事案件報告書、拘票申請書、尿液檢體採集送驗紀錄表、尿液
      檢驗報告在卷可稽，而被告於九十年三月六日、同年四月四日經警通知到案說
      明時，均無故不到，後經警移送而經台灣板橋地方法院檢察署檢察官於九十年
      六月十二日向本院聲請送強制戒治，於九十年六月十九日經本院以九十年度毒
      聲字第二五七九號裁定令入戒治處所施以強制戒治一年，再於九十年六月二十
      八日經台灣板橋地方法院檢察署檢察官以九十年度毒偵字第一七一○、二六四
      一號起訴書提起公訴。嗣於九十年八月二日台灣板橋地方法院檢察署檢察官就
      強制戒治未到案部分發佈通緝，於同年月三日經警緝獲到案，本院九十年訴字
      第一二一五號案件始於九十年八月二十八日辯論終結、同年九月十一日宣示判
      決，並於同年十月十七日確定。然被告於九十年八月三日凌晨四時緝獲後所採
      尿液復發現呈「安非他命陽性反應」及「鴉片類陽性反應」，經警於九十年十
      二月十三日移送、復經檢察官提起公訴。綜上可知，被告於前案經驗尿發現迄
      本件緝獲時驗尿時止，均未經警查獲，期間亦非在監，有被告在監在押紀錄在
      卷可稽，爰不論被告所辯是否屬實，依毒品犯罪因成癮而有持續性之特性以觀
      ，被告前自七十三年起即有多次因毒品案件入監之紀錄、經觀察、勒戒、強制
      戒治而仍再犯，足見毒癮不輕，戒絕毒品之決心亦弱，其於本件未經查獲時既
      無強制力介入，難認被告有主動戒除毒癮之可能，是被告係自九十年二月三日
      起即以概括之犯意連續施用第二級毒品，應可認定，因之，被告於本案之施用
      第一級、第二級毒品犯行，自與本院九十年訴字第一二一五號判決所認定之施
      用第一、二級毒品犯行，屬連續犯裁判上一罪之關係，本案之犯行時間點既又
      在該案確定判決宣示日之前，則依首開法條及最高法院之諸判例意旨，本件自
      應諭知免訴之判決。
據上論斷，應依刑事訴訟法第三百零二條第一款，判決如文。
本案經檢察官洪清秀到庭執行職務。
中      華      民      國    九十一    年      六      月    十一    日
                            臺灣板橋地方法院刑事第五庭
                                    法  官  王  偉  光
右正本證明與原本無異。
如不服本判決，應於判決送達後十日內向本院提出上訴狀( 應附繕本 )，上訴於
臺灣高等法院。
                                    書記官  陳  怡  君
中      華      民      國   九十一     年     六       月    十四    日
